pl: Cechy akcesorium do puzzli: Wbudowane szuflady; Uchwyt do przenoszenia; Przezroczysta pokrywa / wieczko; Szybkoschnące / szybkowiążące; Z osłoną przeciwpyłową; Powierzchnia filcowa; Składane; Ekspozycja wisząca / pionowa; Powierzchnia magnetyczna; Zestaw montażowy w komplecie; Antypoślizgowa podstawa; Przenośne / lekkie; Zwijane; Obrotowa podstawa; Przegrody do sortowania; Tacki do układania w stos; Pochylane / z regulowanym kątem; Wodoodporne; Etui na zamek; Inne
fr: Caractéristiques des accessoires pour puzzles: Tiroirs intégrés; Poignée de transport; Couvercle transparent; Séchage/durcissement rapide; Housse anti-poussière incluse; Surface en feutrine; Pliable; Affichage suspendu/vertical; Surface magnétique; Matériel de montage inclus; Base antidérapante; Portable/léger; Conception enroulable; Base rotative; Compartiments de tri; Plateaux empilables; Inclinable/angle réglable; Résistant à l’eau; Étui à fermeture éclair; Autre
ru: Функции аксессуаров головоломки: Встроенные ящики; Ручка для переноски; Прозрачная крышка/чехол; Быстрое высыхание/затвердевание; Пылезащитный чехол в комплекте; Фетровая поверхность; Складной; Подвесной/вертикальный дисплей; Магнитная поверхность; Крепеж в комплекте; Нескользящее основание; Портативный/легкий; Сворачиваемый дизайн; Вращающееся основание; Отсеки для сортировки; Штабелируемые лотки; Наклон/регулируемый угол; Водостойкий; Чехол на молнии; Другое
ja: パズルアクセサリー機能: 引き出し内蔵; キャリーハンドル; クリアカバー/蓋; 速乾/急速硬化; ダストカバー付き; フェルト表面; 折りたたみ式; 壁掛け/縦型ディスプレイ; マグネット表面; 取り付け金具付属; 滑り止めベース; ポータブル/軽量; ロールアップデザイン; 回転ベース; 仕分けコンパートメント; スタッキングトレイ; 傾斜/角度調整可能; 耐水性; ジッパーケース; その他
cs: Funkce příslušenství k puzzle: Vestavěné šuplíky; Rukojeť na přenášení; Průhledný kryt/víko; Rychle schnoucí/tuhnoucí; Součástí je kryt proti prachu; Plstěný povrch; Skládací; K zavěšení / vertikální vystavení; Magnetický povrch; Součástí je montážní příslušenství; Protiskluzová základna; Přenosné/lehké; Rolovací provedení; Otočná základna; Přihrádky na třídění; Stohovatelné podnosy; Naklápěcí / nastavitelný úhel; Voděodolné; Pouzdro na zip; Jiné
nl: Kenmerken puzzelaccessoires: Ingebouwde lades; Draaggreep; Transparante hoes/deksel; Sneldrogend/uithardend; Inclusief stofkap; Vilt oppervlak; Opvouwbaar; Ophangbaar/verticale display; Magnetisch oppervlak; Inclusief bevestigingsmateriaal; Antislipbodem; Draagbaar/lichtgewicht; Oprolbaar ontwerp; Draaiende voet; Sorteervakken; Stapelbare bakken; Kantelbaar/verstelbare hoek; Waterbestendig; Koffer met rits; Overig
da: Funktioner for puslespilstilbehør: Indbyggede skuffer; Bærehåndtag; Gennemsigtigt cover/låg; Hurtigtørrende/-hærdende; Støvcover medfølger; Filtoverflade; Sammenklappelig; Ophæng/lodret display; Magnetisk overflade; Monteringsudstyr medfølger; Skridsikker bund; Bærbar/letvægt; Roll-up-design; Roterende base; Sorteringsrum; Bakker der kan stables; Vipbar/justerbar vinkel; Vandafvisende; Etui med lynlås; Andet
hu: Kirakó tartozék jellemzői: Beépített fiókok; Hordozófogantyú; Átlátszó fedél/tető; Gyorsan száradó/kötő; Porvédővel; Filc felület; Összehajtható; Akasztós/függőleges kijelző; Mágneses felület; Rögzítőelemekkel; Csúszásgátló talp; Hordozható/könnyű; Feltekerhető kialakítás; Forgótalp; Szortírozó rekeszek; Egymásra rakható tálcák; Dönthető/állítható dőlésszög; Vízálló; Cipzáras tok; Egyéb
vi: Tính năng của phụ kiện chơi xếp hình: Ngăn kéo tích hợp; Tay cầm; Nắp/nắp che trong suốt; Khô/đóng rắn nhanh; Kèm nắp che bụi; Bề mặt nỉ; Có thể gấp gọn; Trưng bày dạng treo/thẳng đứng; Bề mặt nam châm; Kèm phần cứng lắp ráp; Đế chống trượt; Gọn nhẹ/dễ mang theo; Thiết kế cuộn tròn; Đế xoay; Ngăn phân loại; Khay xếp chồng; Có thể nghiêng/điều chỉnh góc; Kháng nước; Hộp đựng có khóa kéo; Khác
hr-HR: Značajke dodataka za slagalice: Ugrađene ladice; Ručka za nošenje; Prozirni poklopac; Brzo sušenje/stvrdnjavanje; Uključena zaštita od prašine; Površina od filca; Sklopivo; Viseći/okomiti prikaz; Magnetska površina; Uključena oprema za montažu; Protuklizna baza; Prijenosno/lagano; Dizajn za rolanje / Namotavanje; Rotirajuća baza; Pretinci za sortiranje; Ladice koje se mogu slagati jedna na drugu; Nagibni/prilagodljivi kut; Vodootporno; Torbica s patentnim zatvaračem; Ostalo
el: Χαρακτηριστικά αξεσουάρ παζλ: Ενσωματωμένα συρτάρια; Λαβή μεταφοράς; Διαφανές κάλυμμα/καπάκι; Γρήγορο στέγνωμα/ωρίμανση; Περιλαμβάνεται κάλυμμα προστασίας από τη σκόνη; Επιφάνεια από τσόχα; Αναδιπλούμενο; Κρεμαστή/κάθετη προβολή; Μαγνητική επιφάνεια; Περιλαμβάνεται εξοπλισμός στερέωσης; Αντιολισθητική βάση; Φορητό/ελαφρύ; Σχεδιασμός roll-up; Περιστρεφόμενη βάση; Θήκες διαλογής; Δίσκοι που στοιβάζονται; Με κλίση/ρυθμιζόμενη γωνία; Ανθεκτικό στο νερό; Θήκη με φερμουάρ; Άλλο
it: Caratteristiche degli accessori del puzzle: Cassetti integrati; Maniglia per il trasporto; Coperchio trasparente; Asciugatura rapida; Copertura antipolvere inclusa; Superficie in feltro; Pieghevole; Espositore sospeso/verticale; Superficie magnetica; Minuteria di montaggio inclusa; Base antiscivolo; Portatile/leggero; Design arrotolabile; Base rotante; Scomparti di selezione; Vassoi impilabili; Inclinabile/angolazione regolabile; Resistente all’acqua; Custodia con cerniera; Altro
zh-CN: 拼图配件特点: 内置抽屉; 提手; 透明罩/盖; 快速干燥/固化; 附带防尘罩; 毡面; 可折叠; 悬挂/垂直展示; 磁力表面; 附带安装硬件; 防滑底座; 便携/轻量; 卷起设计; 旋转底座; 分类隔层; 可堆叠托盘; 倾斜/角度可调; 防水; 拉链包; 其他
pt-PT: Características dos acessórios para puzzles: Gavetas incorporadas; Pega de transporte; Tampa/cobertura transparente; Secagem/cura rápida; Cobertura de proteção contra o pó incluída; Superfície em feltro; Dobrável; Expositor suspenso/vertical; Superfície magnética; Hardware de montagem incluído; Base antiderrapante; Portátil/leve; Design enrolável; Base rotativa; Compartimentos de separação; Tabuleiros empilháveis; Inclinação/ângulo ajustável; Resistente à água; Estojo com fecho de correr; Outra
de: Funktionen des Puzzlezubehörs: Integrierte Schubladen; Tragegriff; Transparente Abdeckung/transparenter Deckel; Schnelltrocknend/-aushärtend; Inklusive Staubschutz; Filzoberfläche; Faltbar; Hängendes/vertikales Display; Magnetische Oberfläche; Inklusive Befestigungsmaterial; Rutschfester Boden; Tragbar/Leicht; Aufrollbares Design; Drehbare Basis; Sortierfächer; Stapelbare Schalen; Neigbar/Einstellbarer Winkel; Wasserabweisend; Etui mit Reißverschluss; Sonstige
pt-BR: Quebra-cabeça, características de acessórios: Gavetas embutidas; Alça de transporte; Tampa/cobertura transparente; Secagem/cura rápida; Capa contra poeira incluída; Superfície de feltro; Dobrável; Exposição suspensa/vertical; Superfície magnética; Ferragens de montagem incluídas; Base antiderrapante; Portátil/leve; Design de enrolar; Base giratória; Compartimentos de separação; Bandejas empilháveis; Inclinação/ângulo ajustável; Resistente à água; Estojo com zíper; Outro
sl-SI: Lastnosti dodatkov za sestavljanke: Vgrajeni predali; Ročaj za prenašanje; Prozoren pokrov; Hitro sušenje/utrjevanje; Priložena protiprašna prevleka; Polstena površina; Zložljivo; Viseč/navpičen prikaz; Magnetna površina; Priložena oprema za namestitev; Nedrseča podlaga; Prenosno/lahko; Zasnova za zvijanje; Vrtljiva podlaga; Predali za razvrščanje; Pladnji za zlaganje; Nagiben/nastavljiv kot; Vodoodporno; Etui z zadrgo; Drugo
sv: Egenskaper för pusseltillbehör: Inbyggda lådor; Bärhandtag; Genomskinligt hölje/lock; Snabbtorkande/härdande; Dammskydd ingår; Filtyta; Hopfällbar; Hängande/vertikal display; Magnetisk yta; Monteringsutrustning ingår; Halkfri bas; Bärbar/lättviktig; Rullbar design; Roterande bas; Sorteringsfack; Staplingsbara brickor; Lutningsbar/justerbar vinkel; Vattentålig; Fodral med dragkedja; Övrigt
fi: Palapelin lisätarvikkeen ominaisuudet: Sisäänrakennetut vetolaatikot; Kantokahva; Kirkas kansi/suoja; Nopeasti kuivuva/kovettuva; Sisältää pölysuojan; Huopapinta; Taitettava; Ripustettava/pystysuora näyttö; Magneettinen pinta; Sisältää kiinnitystarvikkeet; Liukumaton pohja; Kannettava/kevyt; Rullattava malli; Pyörivä jalusta; Lajittelulokerot; Pinottavat alustat; Kallistettava / säädettävä kulma; Vedenhylkivä; Vetoketjullinen kotelo; Muu
en: Puzzle accessory features: Built-in drawers; Carrying handle; Clear cover/lid; Drying/curing fast; Dust cover included; Felt surface; Foldable; Hanging/vertical display; Magnetic surface; Mounting hardware included; Non-slip base; Portable/lightweight; Roll-up design; Rotating base; Sorting compartments; Stackable trays; Tilting/adjustable angle; Water-resistant; Zippered case; Other
es: Características de los accesorios para rompecabezas: Cajones integrados; Asa de transporte; Cubierta/tapa transparente; Secado/curado rápido; Cubierta antipolvo incluida; Superficie de fieltro; Plegable; Exhibición colgante/vertical; Superficie magnética; Accesorios de montaje incluidos; Base antideslizante; Portátil/ligero; Diseño enrollable; Base giratoria; Compartimentos de clasificación; Bandejas apilables; Inclinable/ángulo ajustable; Resistente al agua; Estuche con cremallera; Otra
tr: Yapboz aksesuar özellikleri: Entegre çekmeceler; Taşıma sapı; Şeffaf kapak; Hızlı kuruyan/sertleşen; Toz kapağı dahil; Keçe yüzey; Katlanabilir; Asılı/dikey sergileme; Manyetik yüzey; Montaj donanımı dahil; Kaymaz taban; Taşınabilir/hafif; Rulo tasarım; Dönen taban; Ayırma bölmeleri; Üst üste dizilebilir tepsiler; Eğilen/ayarlanabilir açı; Suya dayanıklı; Fermuarlı kılıf; Diğer
sk-SK: Funkcie príslušenstva k puzzle: Zabudované zásuvky; Rukoväť na prenášanie; Priehľadný kryt/veko; Rýchloschnúce/tvrdnúce; Vrátane krytu proti prachu; Plstený povrch; Skladacie; Závesné/vertikálne zobrazenie; Magnetický povrch; Vrátane upevňovacieho materiálu; Protišmyková základňa; Prenosné/ľahké; Zrolovateľný dizajn; Otočná základňa; Priehradky na triedenie; Stohovateľné podnosy; Nakláňací/nastaviteľný uhol; Odolné voči vode; Puzdro na zips; Iné
lt-LT: Dėlionės priedo ypatybės: Įmontuoti stalčiai; Nešimo rankena; Skaidrus dangtis / gaubtas; Greitai džiūstantis / kietėjantis; Pridedamas gaubtas nuo dulkių; Veltinio paviršius; Sulankstoma; Pakabinamas / vertikalus rodymas; Magnetinis paviršius; Pridedama tvirtinimo įranga; Neslystantis pagrindas; Nešiojamas / lengvas; Susukamas dizainas; Besisukantis pagrindas; Rūšiavimo skyriai; Sudedami padėklai; Pakreipiamas / reguliuojamas kampas; Atsparus vandeniui; Dėklas su užtrauktuku; Kita
ro-RO: Caracteristici ale accesoriilor pentru puzzle: Sertare încorporate; Mâner de transport; Capac/învelitoare transparentă; Uscare/întărire rapidă; Husă antipraf inclusă; Suprafață din fetru; Pliabil; Afișare suspendată/verticală; Suprafață magnetică; Hardware de montare inclus; Bază antiderapantă; Portabil/ușor; Design tip rulou; Bază rotativă; Compartimente de sortare; Tăvi stivuibile; Înclinare/unghi reglabil; Rezistent la apă; Husă cu fermoar; Altele
th: คุณสมบัติของอุปกรณ์เสริมสำหรับตัวต่อ: ลิ้นชักในตัว; หูหิ้ว; ฝาครอบ/ฝาปิดแบบใส; แห้ง/บ่มเร็ว; รวมที่คลุมกันฝุ่น; พื้นผิวสักหลาด; พับได้; แขวน/ตั้งโชว์แนวตั้ง; พื้นผิวแม่เหล็ก; รวมฮาร์ดแวร์สำหรับติดตั้ง; ฐานกันลื่น; พกพาสะดวก/น้ำหนักเบา; ดีไซน์แบบม้วน; ฐานหมุนได้; ช่องแยกประเภท; ถาดวางซ้อนกันได้; เอียง/ปรับองศาได้; กันน้ำ; กระเป๋าซิป; อื่นๆ
nb: Funksjoner for puslespilltilbehør: Innebygde skuffer; Bærehåndtak; Gjennomsiktig deksel/lokk; Hurtigtørkende/-herdende; Støvdeksel inkludert; Filtoverflate; Sammenleggbar; Hengende/vertikal utstilling; Magnetisk overflate; Monteringsutstyr inkludert; Sklisikker base; Bærbar/lett; Rulledesign; Roterende base; Sorteringsrom; Stablebare brett; Vippbar / justerbar vinkel; Vannbestandig; Etui med glidelås; Annet
zh-TW: 拼圖配件功能: 內建抽屜; 手提把手; 透明蓋子; 快速乾燥/固化; 附防塵蓋; 氈面; 可摺疊; 懸掛式/直立展示; 磁吸表面; 附安裝五金; 防滑底座; 便攜/輕量; 捲筒式設計; 旋轉底座; 分類隔層; 可堆疊托盤; 可傾斜/調整角度; 防潑水; 拉鍊收納盒; 其他
ko: 퍼즐 액세서리 기능: 내장형 서랍; 휴대용 손잡이; 투명 커버/덮개; 빠른 건조/경화; 방진 커버 포함; 펠트 표면; 접이식; 걸이형/수직 전시; 자석 표면; 장착 하드웨어 포함; 미끄럼 방지 베이스; 휴대용/경량; 롤업 디자인; 회전 베이스; 분류 칸; 적층형 트레이; 기울기/각도 조절 가능; 내수성; 지퍼형 케이스; 기타
bg-BG: Характеристики на аксесоарите за пъзел: Вградени чекмеджета; Дръжка за носене; Прозрачен капак; Бързо съхнене/втвърдяване; Включен капак против прах; Филцова повърхност; Сгъваем; Висящ/вертикален дисплей; Магнитна повърхност; Включени крепежни елементи; Неплъзгаща се основа; Преносим/лек; Навиващ се дизайн; Въртяща се основа; Отделения за сортиране; Подноси за подреждане един върху друг; Накланящ се/регулируем ъгъл; Водоустойчив; Калъф с цип; Друго